臺灣高等法院花蓮分院刑事判決　　　　100年度上訴字第144號
上　訴　人
即　被　告　周石墻
選任辯護人　李子春律師（法律扶助基金會指派）
上列上訴人因販賣毒品等案件，不服臺灣花蓮地方法院99年度訴
字第529號中華民國100年5月19日第一審判決（起訴案號：臺灣
花蓮地方法院檢察署99年度偵字第6062、6079、6130號，及移送
併案審理案號：100年度偵字第732號），提起上訴，本院判決如
下：
    主  文
原判決關於附表一編號1至12部分、14至16部分及附表二編號1至
3部分，暨定執行刑部分，均撤銷。
周石墻犯如附表一編號1至12、14至16及附表二編號1至3「主文
」欄所示之罪，共十八罪，均累犯，各處如附表一編號1至12、
14至16及附表二編號1至3「主文」欄所示之刑（含主刑及從刑）
。
其餘上訴駁回。
本判決第二項所處之刑，與其上訴駁回部分所處之刑，應執行有
期徒刑拾貳年陸月，販賣第二級毒品所得共新臺幣玖仟伍佰元均
沒收，如全部或一部不能沒收時，以其財產抵償之，扣案之甲基
安非他命貳拾參包（含袋重，驗餘毛重九點四九九九公克）沒收
銷燬之，扣案行動電話壹支（含門號0000000000號SIM卡壹張）
沒收。
    犯罪事實
一、周石墻前因竊盜案件，經臺灣宜蘭地方法院（下稱宜蘭地院
    ）於民國97年11月3日以97年度易字第475號判決判處有期徒
    刑9月確定；又因違反空氣污染防制法及竊盜案件，經臺灣
    花蓮地方法院（下稱花蓮地院）以97年度易字第342號判決
    判處應執行有期徒刑1年，後周石墻就竊盜部分提起上訴，
    違反空氣污染防制法部分所處有期徒刑4月於97年10月24日
    確定，竊盜部分經本院於97年12月26日以97年度上易字第
    161號判決判處有期徒刑4月確定；再因施用毒品案件，經花
    蓮地院於97年11月3日以97年度花簡字第1189號判決判處有
    期徒刑6月確定，上開4罪經花蓮地院於98年3月4日以98年度
    聲字第26號裁定應執行有期徒刑1年9月確定，於99年4月14
    日縮刑期滿執行完畢。
二、詎仍不知悔改，明知甲基安非他命（起訴書及原判決均誤載
    為安非他命）係毒品危害防制條例第2條第2項第2款所列管
    之第二級毒品，不得持有及販賣，竟以每5公克新臺幣（下
    同）5,000元至6,000元之價格向上游陳滿國購買甲基安非他
    命，除部分供己施用外，其餘則伺機以高於上開販入價格販
    售而賺取差額利潤，而為下列之犯行：
  (一)、分別基於販賣第二級毒品甲基安非他命以營利之犯意，以
      其所持用門號0000-000000號之行動電話作為聯絡販賣甲
      基安非他命之工具，先由附表一編號1至11所示之購毒者
      於附表一編號1至11所示之通聯時間，撥打周石墻所使用
      之上開門號之行動電話，約定甲基安非他命交易之時間、
      地點、購買之數量、價格等事宜後，周石墻即於附表一編
      號1至12所示之地點，交付甲基安非他命予購毒者，並收
      取價金（附表一編號12所示之犯行並未先以電話約定，而
      是由周石墻直接與購毒者交易甲基安非他命）；或與附表
      一編號13至16所示之購毒者約定以性交或替周石墻之火龍
      果果園除草作為作為購買毒品之代價，於購毒者履行約定
      之義務後，周石墻即於附表一編號13至16所示之時間、地
      點交付甲基安非他命予購毒者，而販賣如附表一所示金額
      之甲基安非他命予附表一所示之購毒者共16次。
  (二)、復分別基於販賣第二級毒品甲基安非他命以營利之犯意，
      以同一方式約定毒品交易之時間、地點、購買毒品之數量
      、價格等事宜後，周石墻即依約至附表二編號1至3所示之
      地點，然因購毒者身上無現金，周石墻不願讓如附表二所
      示之購毒者賒欠，並未交付甲基安非他命予購毒者，而販
      賣甲基安非他命未遂共3次。
三、嗣員警對周石墻所持用門號0000-000000號之行動電話實施
    通訊監察而查悉上情，並於99年12月8日上午9時30分許，持
    花蓮地院核發之搜索票在周石墻所管理之火龍果園及位於花
    蓮縣秀林鄉崇德村崇德61號之住處進行搜索，並扣得周石墻
    所持用門號0000-000000號之行動電話1支（含門號0000-000
    000號）及供販賣所剩之甲基安非他命23包（含袋重，驗餘
    毛重9.4999公克）等物。
四、案經花蓮縣警察局新城分局先後報告臺灣花蓮地方法院檢察
    署檢察官偵查起訴及移送併案審理。
    理  由
壹、本案應先予說明部分：
一、被告於附表三所示之時間、地點，轉讓甲基安非他命予陳茂
    昌1次之犯行，業據被告於本院撤回上訴而告確定，因此，
    不在本院審理範圍。
二、「安非他命」（Amphetamine，即毒品危害防制條例第2條條
    文附表二編號12）係屬毒品危害防制條例第2條第2項第2款
    所列之第二級毒品，「甲基安非他命」（Methamphetamine
    ）亦屬同條項款附表（即同條文附表二編號89）所載之第二
    級毒品，依行政院衛生署食品藥物管理局之相關函釋，二者
    均多為硫酸鹽或鹽酸鹽，可溶於水、白色、略帶苦味之結晶
    ，甲基安非他命係安非他命之衍生物，甲基安非他命作用之
    強度較安非他命強；又初步檢驗結果，尿液中安非他命類藥
    物及其代謝物之濃度大於500NG/ML時，應再以氣相層析質譜
    分析方法進行確認，確認檢驗結果尿液中甲基安非他命濃度
    大於500NG/ML且其代謝物安非他命之濃度在200NG/ML以上時
    ，始會判定為甲基安非他命；而施用甲基安非他命，尿液中
    可檢出甲基安非他命及安非他命，另施用安非他命，尿液中
    僅可檢出安非他命（見行政院衛生署管制藥品管理局濫用藥
    物檢驗相關解釋彙編第71、72、99、100頁）。又二者雖使
    用劑量及致死劑量有別，惟目前國內發現者絕大多數都為「
    甲基安非他命」之鹽酸鹽，且本案被告為警扣案之白色結晶
    物確屬第二級毒品甲基安非他命等情，業經慈濟大學濫用藥
    物檢驗中心鑑定在卷（見本院卷第174-1頁），顯見被告所
    販賣之第二級毒品應係「甲基安非他命」。而現行實務通俗
    所稱之「安非他命」係不精確之稱謂，因此本案警詢、偵訊
    、原審及本院先後分別於訊（詢）問或交互詰問之過程中，
    雖將甲基安非他命簡化為「安非他命」一詞，惟實際上均係
    指「甲基安非他命」，並不影響被告犯罪事實之認定。
貳、證據能力：
一、按偵查中由檢察官依司法警察機關聲請或依職權以書面記載
    第11條之事項，並敘明理由、檢附相關文件，聲請該管法院
    核發通訊監察書後，即得實施通訊監察，通訊保障及監察法
    第5條第2項定有明文。經查，本案員警對門號0000000000號
    之行動電話實施監聽錄音，已依法由檢察官向花蓮地院聲請
    核發通訊監察書，有通訊監察書（含通訊監察書電話附表）
    1份在卷可稽。又依據該通訊監察書暨電話附表記載，案由
    涉嫌觸犯之法條為毒品危害防制條例第4條第2項，實施監察
    通訊，監察方法為監聽、錄音及其他，因此，前開通訊監察
    書均已載明涉嫌觸犯案由、監察對象、監察之通訊種類及號
    碼等足資識別之特徵、監察處所、理由、方法、聲請機關或
    依職權核發、執行機關、適用法條、監聽結果報告等事項，
    已符合前開法定要件，是以本案員警對被告周石墻所使用之
    行動電話實施監聽錄音，並未逾越授權實施監察之範圍。再
    者，被告於監聽過程透露犯罪行為之陳述，並非因員警監聽
    所致，其陳述係出於被告之自由意思，自可採信，因之監聽
    錄音所取得之證據，有證據能力。又監聽錄得之錄音，係憑
    機械力照錄，未經人為操作，復未伴有個人主觀意見在內，
    應有證據能力；偵查犯罪機關依法定程序監聽之錄音，如已
    踐行調查證據程序，固非不可採為認定犯罪事實之基礎，此
    觀刑事訴訟法第165條之1第2項之規定自明，又監聽錄音製
    作之譯文，如僅為偵查犯罪機關單方面製作，而被告或訴訟
    關係人對其真實性復有爭執，法院自應依上開規定勘驗該監
    聽之錄音踐行調查證據之程序，以確認該監聽錄音譯文之真
    實性，定其取捨，不得逕以該監聽錄音之譯文，採為認定被
    告有罪之基礎，最高法院93年度臺上字第2263號判決意旨可
    資參照。故將監聽之內容製作成譯文，乃將上開具有證據能
    力監聽錄得之錄音具體為文字紀錄，此部分雖屬傳聞，然因
    被告及其辯護人對於監聽譯文之內容均不爭執，且通訊監聽
    譯文係由承辦員警基於查緝本案之偵查過程中所製作，無證
    據顯示存有詐偽或虛飾之情事，應無顯不可信之情形，則該
    監聽譯文依據刑事訴訟法第159條之5規定，即有證據能力。
二、按被告以外之人於審判外之言詞或書面陳述，除法律有規定
    者外，不得作為證據。又被告以外之人於偵查中向檢察官所
    為之陳述，除顯有不可信之情況者外，得為證據；被告以外
    之人於審判外之陳述，經當事人於審判程序同意作為證據，
    法院審酌該言詞陳述或書面陳述作成時之情況，認為適當者
    ，亦得為證據。當事人、代理人或辯護人於法院調查證據時
    ，知有第159條第1項不得為證據之情形，而未於言詞辯論終
    結前聲明異議者，視為有前項之同意，刑事訴訟法第159條
    第1項、第159條之1第2項及第159條之5分別定有明文。查證
    人張春妹、徐小龍、周雲秀、黃新萍、江美代、尤惠玲、溫
    秀貞、楊小菁於警詢時之陳述，雖不合刑事訴訟法第159條
    第1項得為證據之要件，惟檢察官、被告及其辯護人對於上
    開審判外之言詞陳述，均業於原審及本院行準備程序時表示
    「沒有意見，同意做為證據使用」等語（見本院卷第106頁
    ），且迄於本案言詞辯論終結前亦未聲明異議，而本院審酌
    其等言詞陳述作成之情況，核無違法取證及證明力明顯過低
    之瑕疵，亦認為以之作為證據為適當；又證人張春妹、徐小
    龍、周雲秀、黃新萍、江美代、尤惠玲、溫秀貞於偵查中之
    陳述，亦無顯不可信之情形，故依上開規定，證人張春妹、
    徐小龍、周雲秀、黃新萍、江美代、尤惠玲、溫秀貞於警詢
    、偵查中及證人楊小菁在警詢中之陳述，均具有證據能力。
、實體部分：
甲、認定犯罪事實所憑之證據及理由：
一、關於附表一編號1~3部分（張春妹）：
  (一)、此部分犯罪事實，業據被告於原審及本院坦承不諱（見原
      審卷第74、174頁）。
  (二)、又據證人張春妹於警詢、偵查中證述甚明（見新警刑字第
      990016722號第58、59頁；100年度偵字第732號卷第35頁
      ）。
  (三)、有被告所使用門號0000-000000號行動電話與證人張春妹
      所使用之00-0000000號市內電話、門號0000-000000、000
      0-000000（王文保）號行動電話通訊監察譯文附卷可佐（
      見警卷第105、106、110、140頁）。
  (四)、此外，並有扣案行動電話1支（含門號0000-000000號SIM
      卡1張）及甲基安非他命23包可佐，足見被告此部分之自
      白與事實相符，此部分事證明確，犯行堪以認定。
二、關於附表一編號4~7、附表二編號1、2部分（徐小龍）：
    訊據被告對於附表二編號1、2部分辯稱：沒有賣給徐小龍，
    他跟我電話聯絡，沒有提到要買甲基安非他命的事，有到果
    園去找我，有時會跟我要甲基安非他命，有時候沒有，他跟
    我要甲基安非他命的時候，我沒有給他，因為我當時身上沒
    有甲基安非他命云云。惟查：
  (一)、此部分犯罪事實，業據被告於原審及本院（其中附表二編
      號1、2部分於本院準備程序中坦白承認）坦承不諱（見原
      審卷第74、174頁）。
  (二)、又證人徐小龍於警詢、偵查中證述甚明（見新警刑字第99
      0016722號卷第50、51、53、54頁；100年度偵字第732號
      卷第36、37、40頁）。復據證人周雲秀於偵查中證述：附
      表一編號7所示確實是徐小龍委託伊打電話向被告購買約
      500元之甲基安非他命等語甚明（見100年度偵字第732號
      卷第39頁）。
  (三)、有被告所使用門號0000-000000號行動電話與證人徐小龍
      所使用之門號0000-000000號行動電話通訊監察譯文附卷
      可佐（見新警刑字第990016722號卷第98、131頁；99年度
      警聲搜字第642號卷第70、79-81、89、103、109頁）。
  (四)、此外，並有扣案行動電話1支（含門號0000-000000號SIM
      卡1張）及甲基安非他命23包可佐，足見被告此部分之自
      白與事實相符，被告以前詞空言否認，不足採信，此部分
      事證明確，犯行堪以認定。
三、關於附表一編號8、9及附表二編號3部分（周雲秀）：
  (一)、此部分犯罪事實，業據被告於原審及本院坦承不諱（見原
      審卷第53、74、174頁）。
  (二)、又證人周雲秀於警詢、偵查中證述甚明（見新警刑字第99
      0016722號卷第30、31頁；100年度偵字第732號卷第39頁
      ）。
  (三)、有被告所使用門號0000-000000號行動電話與證人周雲秀
      所使用之門號0000-000000號行動電話通訊監察譯文附卷
      可佐（見新警刑字第990016722號卷第117、131頁；99年
      度警聲搜字第642號卷第89、103頁）。
  (四)、此外，並有扣案行動電話1支（含門號0000-000000號SIM
      卡1張）及甲基安非他命23包可佐，足見被告此部分之自
      白與事實相符，此部分事證明確，犯行堪以認定。
四、關於附表一編號10部分（黃新萍）：
  (一)、此部分犯罪事實，業據被告於原審及本院坦承不諱（見原
      審卷第74、174頁）。
  (二)、又證人黃新萍於警詢、偵查中證述甚明（見新警刑字第99
      0016722號卷第18、20、21頁；100年度偵字第732號卷第6
      0頁）。
  (三)、有被告所使用門號0000-000000號行動電話與證人黃新萍
      所使用之門號0000-000000號行動電話通訊監察譯文附卷
      可佐（見新警刑字第990016722號卷第33頁；99年度警聲
      搜字第642號卷第61頁）。
  (四)、此外，並有扣案行動電話1支（含門號0000-000000號SIM
      卡1 張）及甲基安非他命23包可佐，足見被告此部分之自
      白與事實相符，此部分事證明確，犯行堪以認定。
五、關於附表一編號11部分（江美代）：
  (一)、此部分犯罪事實，業據被告於原審及本院坦承不諱（見原
      審卷第74、174頁）。
  (二)、又證人江美代於警詢、偵查中證述甚明（見新警刑字第99
      0016722號卷第47、48、50頁；100年度偵字第732號卷第6
      0、68、69頁）。復據證人黃新萍於警詢、偵查中證述甚
      明（見新警刑字第990016722號卷第18、20、21頁；100年
      度偵字第732號卷第68、69頁）。
  (三)、有被告所使用門號0000-000000號行動電話與證人江美代
      所使用之門號0000-000000號行動電話通訊監察譯文附卷
      可佐（見新警刑字第990016722號卷第30-38頁）。
  (四)、此外，並有扣案行動電話1支（含門號0000-000000號SIM
      卡1張）及甲基安非他命23包可佐，足見被告此部分之自
      白與事實相符，此部分事證明確，犯行堪以認定。
六、關於附表一編號12、14~16部分（溫秀貞、楊小菁）：
    訊據被告辯稱：關於附表一編號13部分，不是這樣的，我們
    以前都是朋友，她來找我，我自己一個人住，我拿來吸食，
    她看到，她也拿來吸食。關於附表一編號14部分，我沒有賣
    給她，她來找我，我吃完飯後，在吸食甲基安非他命，她看
    到後，就自己拿來用。關於附表一編號15部分：我沒有賣給
    溫秀貞、楊小菁，我在除草，她們也跟著除草，我在吸食甲
    基安非他命，她們看到，也就拿起來吸，我請溫秀貞、楊小
    菁他們2人只做1小時多，當天是他們2人來找我，我只是請
    他們作1小時多而已，平常我只有自己在做，並沒有請其他
    的人，我將甲基安非他命給溫秀貞、楊小菁吸食，我並沒有
    向他們2人收錢，我也沒有付工錢給他們，她們當天下午在
    我那邊吃飯。關於附表一編號16部分：溫秀貞來找我，我吃
    完飯後，在吸食甲基安非他命，她看到後，就自己拿來用，
    當天我有跟她發生性關係，她會在我那邊工作，她也在我那
    邊睡，我有跟她發生關係云云。惟查：
  (一)、此部分犯罪事實，業據被告於原審及本院準備程序（附表
      一編號12於本院審理中亦坦認不諱）均坦承不諱（見原審
      卷第74、174、175、177頁）。
  (二)、又證人溫秀貞、楊小菁於警詢、偵查中證述甚詳（見新警
      刑字第990016722號卷第85-88、93、94、96頁；100年度
      偵字第6062號卷第163頁）。
  (三)、有被告所使用門號0000-000000號行動電話與證人溫秀貞
      、楊小菁所使用之門號0000-000000號行動電話通訊監察
      譯文附卷可佐（見新警刑字第990016722號卷第30-38頁；
      99年度警聲搜字第642號卷第66、68、99頁）。
  (四)、此外，並有扣案行動電話1支（含門號0000-000000號SIM
      卡1 張）及甲基安非他命23包可佐，足見被告此部分之自
      白與事實相符。
  (五)、且被告與證人溫秀貞並非男女朋友關係，且兩人年齡差距
      又大，若非為了施用甲基安非他命解癮，溫秀貞何須與被
      告發性關係。再者證人溫秀貞、楊小菁2人與被告並無親
      誼關係，在火龍果園工作係為取得甲基安非他命施用，被
      告又未給付任何報酬，足見為被告之果龍果園除草係作為
      取得甲基安非他命予之對價，被告於本院審理中，為求減
      輕其刑空言否認上開犯行不值採信，此部分事證明確，犯
      行堪以認定。
七、關於附表一編號13部分（尤惠玲）：
  (一)、此部分犯罪事實，業據被告於原審及本院坦承不諱（見原
      審卷第74、174、175、177頁）。
  (二)、又證人尤惠玲於偵查中證述甚詳（見99年度偵字第6062號
      卷第90頁）。
  (三)、此外，並有扣案行動電話1支（含門號0000-000000號SIM
      卡1張）及甲基安非他命23包可佐，足見被告此部分之自
      白與事實相符，此部分事證明確，犯行堪以認定。
八、再者扣案之白色結晶物23包，本院送請慈濟大學濫用藥物檢
    驗中心檢驗結果，檢出含二級毒品「甲基安非他命」成分等
    情，有慈濟大學濫用藥物檢驗中心100年9月26日慈大藥字第
    100092613號函附鑑定書在卷可按（見本院卷第174、174-1
    頁），足見各該扣案之白色結晶物確屬第二級毒品甲基安非
    他命無誤。
九、按販賣毒品罪之所謂「意圖」，即犯罪之目的，原則上不以
    發生特定結果為必要，只需有營利之意圖為已足，不以買賤
    賣貴而從中得利為必要（最高法院97年度台上字第2109號判
    決意旨參照）。次按販賣甲基安非他命係違法行為，非可公
    然為之，亦無公定價格，販賣者販入後可任意分裝增減其份
    量再行出售，而每次交易之價格、數量，亦隨時依交易對象
    、當時行情而變動，縱或出售之價格較低，亦非當然無營利
    意圖，即便為相同價格，因份量較少亦能從中獲利，除經坦
    承犯行並能供明販入、賣出確實價量外，委難查得實情，如
    被告自始否認到底，既無法追得上手，更難查悉有無從中獲
    利，是除非別有事證，足認係按同一價量委買或轉售，確未
    牟利外，尚難據此即認販賣之證據有所未足，否則將造成知
    過坦承者難辭重典，飾詞否認者反得僥倖，而失情理之平。
    且按一般民眾均知政府一向對毒品之查禁森嚴，且重罰不予
    寬貸，衡情倘非有利可圖，絕無平白甘冒被嚴查重罰高度風
    險之理，從而，舉凡其有償交易，除足反證其確係另基於某
    種非營利本意之關係外，通常尚難因無法查悉其販入價格，
    作為是否高價賣出之比較，諉無營利之意思阻卻販賣犯行之
    追訴（最高法院84年度第3次刑事庭會議決議意旨參照）。
    本件被告與證人張春妹等人均非至親，亦無深交，肯甘冒風
    險，將甲基安非他命出售予證人張春妹等人，倘無從中賺取
    差價、抽取部分甲基安非他命施用、投機貪圖小利或圖得上
    手、購毒之人所提供之毒品，豈有甘冒重典依購入價格轉售
    或代購之理，且被告於原審坦認以每5公克5,000元至6,000
    元之價格向上游購買甲基安非他命，復以每0.1公克500元之
    價格販賣甲基安非他命予附表一、二所示之購毒者等情（見
    原審卷第176頁），參酌前述證人張春妹等人與被告交易過
    程，被告主觀上有營利之意圖，應堪認定。綜上所述，本件
    事證明確，被告上開犯行均洵堪認定，應依法論科。
乙、論罪之理由：
一、查甲基安非他命為毒品危害防制條例第2條第2項第2款所列
    之第二級毒品。核被告就附表一部分所為，係犯毒品危害防
    制條例第4條第2項之販賣第二級毒品罪；就附表二部分所為
    ，係犯同條例第4條第6項、第2項之販賣第二級毒品未遂罪
    。被告於販賣前持有甲基安非他命之低度行為，應分別為販
    賣之高度行為所吸收，均不另論罪。
二、被告所為如附表一、二所示各次販賣甲基安非他命之犯行，
    時間、地點有異，顯係基於各別犯意為之，應予分論併罰。
三、又被告有如犯罪事實欄第一點所載前案科刑及執行之情形，
    有臺灣高等法院被告前案紀錄表在卷可考，其於有期徒刑執
    行完畢後5年內，故意再犯本案有期徒刑以上之各罪，均為
    累犯，應依刑法第47條第1項之規定就法定刑為有期徒刑、
    併科罰金部分（法定刑為無期徒刑部分則依法不得加重）加
    重其刑。
四、按毒品危害防制條例第17條第2項規定：「犯第4條至第8條
    之罪於偵查及審判中均自白者，減輕其刑。」經查，被告對
    於附表一編號8、9號所示販賣甲基安非他命之犯行，於檢察
    官偵查中向花蓮地院聲請羈押時，在該院訊問時自白（見花
    蓮地院100年度聲羈字第174號卷第5頁），復於原審及本院
    審理時亦自白此部分犯行，是此部分之犯行應依毒品危害防
    制條例第17條第2項之規定減輕其刑，並依法先加（就此部
    分犯行同時具有加重減輕事由，除法定本刑為無期徒刑不得
    加重外，爰均依法先加後減）後減之。
五、辯護人於原審固以被告除上開附表一編號8、9所示之犯行外
    ，於偵查中亦已就交付甲基安非他命予附表一、二所示之購
    毒者坦承不諱，而販賣毒品與轉讓毒品基本之犯罪事實相同
    ，主張就附表一、二所示之犯行均依毒品危害防制條例第17
    條第2項減輕其刑云云，然被告於偵查中僅坦承交付毒品予
    徐小龍1次，否認其他部分犯行，且販賣毒品與轉讓毒品二
    者主、客觀之構成要件均為不同，被告既否認販賣毒品，即
    非自白犯行，是辯護人上開主張，於法未合，附予敘明。
六、又被告於附表二編號1至3所示之犯行，已著手於販賣甲基安
    非他命行為之實行，因未發生交付甲基安非他命及收取價金
    之結果而未遂，均依刑法第25條第2項之規定，按既遂犯之
    刑減輕之，並依法先加（就此部分犯行同時具有加重減輕事
    由，除法定本刑為無期徒刑不得加重外，爰均依法先加後減
    ）後減之。
七、末按刑法第57條所列各款，為量刑時應行注意之事項，並非
    同法第59條酌減其刑之根據，刑法第59條之酌量減輕其刑，
    必須犯罪另有特殊之原因與環境等等，在客觀上足以引起一
    般同情，認為即予宣告法定最低刑期尤嫌過重者，始有其適
    用。如別有法定減輕之事由，應先依法定減輕事由減輕其刑
    後，猶嫌過重時，始得為之；若有2種以上法定減輕事由，
    仍應先依法定減輕事由遞減其刑後，猶嫌過重時，始得再依
    刑法第59條規定酌減其刑（最高法院45年度臺上字第1165號
    判例及88年度臺上字第1862號判決意旨參照）。被告之辯護
    人雖以：被告年紀老邁，因本身受到毒癮纏縛之苦，無力自
    拔，以販毒獲得少許毒品解苦，所販毒品均屬小額販賣，衡
    情非無可原諒之處，請求依刑法第59條酌減其刑等語。惟審
    酌被告就附表一編號8、9號所示販賣第二級毒品之犯行，符
    合毒品危害防制條例第17條第2項減輕其刑之規定，已如前
    述，則此部分各罪經減輕其刑後，就其販賣第二級毒品犯行
    ，其法定最低刑度已由原來之7年以上有期徒刑減至3年6月
    以上有期徒刑。是此部分必其犯罪之情狀顯可憫恕，認為如
    量處上開法定最低度刑3年6月，猶嫌過重時，始得再依刑法
    第59條規定酌減其刑。就其他犯行部分而言，被告單純以年
    紀老邁、犯罪情節輕微、犯罪之動機、目的、犯罪行為人違
    反義務之程度、犯罪所生之損害、犯罪後之態度等情狀，僅
    可為法定刑內從輕科刑之標準，非可執為酌減其刑之理由，
    是被告雖坦承犯行，勇於認錯承擔罪責，態度可取，但被告
    販賣甲基安非他命既遂之次數多達16次、未遂之次數3次，
    其犯罪情節難謂輕微；且依被告之辯護人請求酌減之理由均
    為刑法第57條所定量刑之事由，犯罪當時並無特殊之原因與
    環境，在客觀上足以引起一般同情，而有顯然可憫之情狀；
    再者，被告就附表一編號8、9所示之法定最低度刑又已由原
    來之7年以上有期徒刑減至3年6月以上有期徒刑，已如上述
    ，而量處3年6月以上有期徒刑之刑度，並無過重之情形。是
    被告之辯護人請求再依刑法第59條酌減其刑云云，於法尚非
    有據，自不可採。
八、至被告及其辯護人以被告供出毒品上手周明廉，而請求依毒
    品危害防制條例第17條第1項之規定減輕其刑云云，惟查：
(一)、按犯毒品危害防制條例第4條第2項販賣第一級毒品罪，供出
    毒品來源，因而破獲者，依同條例第17條第1項固有減輕其
    刑之規定。惟其所稱「供出毒品來源，因而破獲者」，係指
    被告供出毒品來源之有關資料，諸如前手之姓名、年籍、住
    居所、或其他足資辨別之特徵等，使調查或偵查犯罪之公務
    員因而對之發動調查或偵查並破獲者而言。申言之，被告之
    「供出毒品來源」，與調查或偵查犯罪之公務員對之發動調
    查或偵查並進而破獲之間，論理上須具有先後且相當的因果
    關係，非謂被告一有「自白」、「指認」毒品來源之人，而
    破獲在後，即得依上開規定予以減刑。若被告供出毒品來源
    者之前，調查或偵查犯罪之公務員已有確切之證據，足以合
    理之懷疑被告所供販賣毒品來源之人，則嗣後之破獲與被告
    之「供出毒品來源」間，即欠缺先後且相當的因果關係，自
    不得適用上開規定予以減刑（最高法院97年台上字第1475號
    判決意旨可資參照）。
(二)、經查，證人即承辦本案員警李久榮、陳其昌於本院證述：依
    據通訊監察譯文內容，被告是跟陳滿國買甲基安非他命的，
    而不是跟周明濂買的等語（見本院卷第128-131頁），是以
    是本案並無因被告之供述，因而查獲其毒品上手之情形，
    即與毒品危害防制條例第17條第1項之要件並不合致。從而
    ，被告及辯護人認被告應適用毒品危害防制條例第17條第1
    項規定減輕其刑，非無誤會，併此敘明。
九、臺灣花蓮地方法院檢察署100年度偵字第732號移送原審併案
    審理部分，因與本案附表一編號10、11、13、14、15之犯罪
    事實，有同一事實關係，故應併予審理，附此說明。
、撤銷改判之理由（附表一編號1至12部分、14至16部分及附
    表二編號1至3部分，暨定執行刑部分）：
一、原審認被告上開犯行，事證明確，予以論罪科刑，固非無見
    ，惟查：以營利為目的販入毒品，經多次販賣後，持有剩餘
    毒品被查獲，其各次販賣毒品行為，固應併合處罰。惟該持
    有剩餘毒品之低度行為，應僅為最後一次販賣毒品之高度行
    為所吸收，故就該查獲之剩餘毒品，祇能於最後一次之販賣
    毒品罪宣告沒收銷燬，不得於各次販賣毒品罪均宣告沒收銷
    燬，原判決未察，於附表一編號1至12部分、14至16部分及
    附表二編號1至3部分之主文項下，均宣告沒收銷燬扣案之23
    包甲基安非他命，尚有違誤。被告上訴指摘原判決上開部分
    認事用法不當，雖無理由，然原判決既有上開可議之處，即
    屬無可維持，應由本院予以撤銷改判，原執行刑部分亦難維
    持，應併予撤銷。
二、爰審酌被告曾有多次竊盜、施用毒品前科，素行不佳，有臺
    灣高等法院被告前案紀錄表1份在卷足參，販賣甲基安非他
    命毒品之行為，除戕害他人身體健康外，更將導致施用毒品
    者成癮後，因依賴毒品而無心工作，但為購買毒品而以犯罪
    方式籌集購毒資金等潛在社會秩序危害非輕，對社會國家之
    危害甚深，其販賣毒品之次數係19次，販賣毒品之對象尚非
    廣泛，僅8人，且各次交付之數量及販賣所得利益不大，犯
    後坦認犯行，犯後態度良好，兼衡酌被告犯罪之動機、目的
    、手段、品性素行、生活習性、家庭生活與經濟狀況、教育
    程度為國中肄業等一切情狀，分別量處如主文第二項所示之
    刑。
三、沒收部分：
(一)、按毒品危害防制條例第19條第1項追徵價額或以財產抵償之
    規定，性質上係沒收之補充規定。其屬於本條所定沒收之標
    的，如得以直接沒收者，判決主文僅宣告沒收即可，不生「
    追徵其價額」或「以其財產抵償」之問題，須沒收之標的全
    部或一部不能沒收時，始生「追徵其價額」或「以其財產抵
    償」之選項問題。而「追徵其價額」或「以其財產抵償」，
    分別係針對現行貨幣以外之其他財產與現行貨幣之兩種不同
    選項。所稱「追徵其價額者」，係指所沒收之物為金錢以外
    之其他財產，而不能就原物為沒收時，因其實際價值不確定
    ，應追徵其價額，使其繳納與原物相當之價額，並無以其財
    產抵償之問題。倘嗣後追徵其價額無結果，而須以其財產抵
    償者，要屬行政執行機關依強制執行有關法律之執行問題，
    即無不能執行之情形，自毋庸諭知「以其財產抵償」。如不
    能沒收之標的物為金錢時，因價值確定，判決主文直接宣告
    「以其財產抵償」即可，不發生追徵其價額之問題（最高法
    院99年度第5次刑事庭會議決議及99年度台上字第4463號判
    決要旨參照）。次按毒品危害防制條例第19條第1項規定，
    犯販賣毒品罪者，其犯罪所得之財物均沒收之，如全部或一
    部不能沒收時，追徵其價額或以其財產抵償之。係採義務沒
    收主義。故販賣毒品所得之對價，不問其中成本若干，利潤
    多少，均應全部諭知沒收，貫徹政府查禁煙毒之決心，以符
    立法本旨（最高法院91年度台上字第2419號判決要旨參照）
    ，且此犯罪所得之財物，係以實際所得者為限，苟無所得或
    尚未取得者，即無從為沒收、追徵或以財產抵償之諭知（最
    高法院93年度臺上字第2670號、96年度臺上字第2331號判決
    意旨參照）。次按以營利為目的販入毒品，經多次販賣後，
    持有剩餘毒品被查獲，其各次販賣毒品行為，固應併合處罰
    。惟該持有剩餘毒品之低度行為，應僅為最後一次販賣毒品
    之高度行為所吸收，故就該查獲之剩餘毒品，祇能於最後一
    次之販賣毒品罪宣告沒收銷燬，不得於各次販賣毒品罪均宣
    告沒收銷燬（最高法院97年度臺上字第3618號、99年度臺上
    字第7號判決意旨參照）。
(二)、扣案之白色結晶物23包，經慈濟大學濫用藥物檢驗中心檢驗
    結果，檢出含二級毒品「甲基安非他命」成分等情，已如前
    述，甲基安非他命23包（含袋重，驗餘合計毛重9.4999公克
    【毛重合計9.6739公克－取樣0.1740公克】），係查獲之第
    二級毒品，應依毒品危害防制條例第18條第1項前段之規定
    宣告沒收銷燬之。又鑑定毒品時，一般係以傾倒之方式，將
    包裝袋內之毒品倒出與包裝袋分離而秤重，必要時亦會輔以
    刮杓取袋內粉末，然無論依上述何種方式分離，包裝袋內均
    會有極微量毒品殘留。前揭扣案之第二級毒品甲基安非他命
    ，依卷附照片所示，係以包裝塑膠袋包裝，惟包裝塑膠袋內
    仍會有甲基安非他命殘留之可能。是用以包裝前揭甲基安非
    他命之包裝塑膠袋，若與其內所包裝之毒品析離時，其與所
    殘留之毒品難以析離，自應一併視為毒品，亦均應依毒品危
    害防制條例第18條第1項前段之規定宣告沒收銷燬之，至於
    鑑驗用罄部分，既已不復存在，爰不為沒收之諭知。另依上
    開說明，本件扣案之販賣剩餘之甲基安非他命之低度行為，
    應僅為被告於99年12月6日販賣第二級毒品予證人尤惠玲之
    高度行為（即附表一編號13）所吸收，均不另論罪，是扣案
    販賣剩餘之上開甲基安非他命（含包裝袋），自只能於該次
    販賣第二級毒品罪項下宣告沒收銷燬之。
(三)、被告於附表一編號13、14、16所示販賣甲基安非他命予尤惠
    玲、溫秀貞2人係以尤惠玲、溫秀貞2人與被告為性交之行為
    做為販賣甲基安非他命予2人之對價；於附表一編號15號販
    賣甲基安非他命予楊小菁、溫秀貞2人係以楊小菁、溫秀貞2
    人幫被告除草之行為做為販賣甲基安非他命予2人之對價，
    均未有實際所得，是被告就附表一所示各次販賣甲基安非他
    命所得之財物，除附表一編號13至16所示犯行外，爰於各次
    犯行中宣告沒收，如全部或一部不能沒收時，以其財產抵償
    之。
(四)、另扣案內含門號0000-000000號之行動電話1支，該行動電話
    及SIM卡係被告所有，供本件販毒聯絡之用（附表一編號12
    、13除外），業據被告供述在卷，並有通訊監察譯文1份在
    卷足參，應依毒品危害防制條例第19條第1項之規定，宣告
    沒收。
(五)、至扣案之另一不明門號之SIM卡1張、甲基安非他命吸食器1
    支及現金18,800元，雖係被告所有，然被告否認為販賣、轉
    讓甲基安非他命所用或販賣毒品所得之物，亦查無證據證明
    上開扣案物品與本件被告所犯販賣甲基安非他命之犯行有關
    ，且均非屬於違禁物，爰不為沒收之諭知。
肆、駁回上訴之理由（附表一編號13部分）：
    原審審理結果，就被告所犯附表一編號13販賣第二級毒品甲
    基安非他命犯行，適用毒品危害防制條例第4條第2項、第18
    條第1項前段、第19條第1項，刑法第11條、第47條第1項等
    規定，並審酌被告前科累累，素行不佳，販賣毒品之金額、
    數量，影響社會風氣及國民健康，犯後終於原審坦承所有犯
    行之態度等一切情狀，量處被告有期徒刑7年2月，其認事用
    法均無違誤，量刑亦甚妥適。被告上訴意旨認量刑過重，及
    有毒品危害防制條例第17條第1項之減輕事由，經核為無理
    由，應予駁回。
伍、被告上開經撤銷改判及上訴駁回部分，即附表一編號1至16
    及附表二編號1至3所量處之刑，應執行有期徒刑12年6月，
    未扣案販賣第二級毒品所得共新臺幣9,500元均沒收，如全
    部或一部不能沒收時，以其財產抵償之，扣案之甲基安非他
    命23包（含袋重，驗餘毛重9點4999公克）沒收銷燬之，扣
    案行動電話1支（含門號0000000000號SIM卡1張）沒收。
據上論斷，應依刑事訴訟法第368條、第369條第1項前段、第364
條、第299條第1項前段，毒品危害防制條例第4條第2項、第17條
第2項、第18條第1項前段、第19條第1項，刑法第11條、第25條
第2項、第47條第1項、第51條第5款，判決如主文。
本案經檢察官謝道明到庭執行職務。
中    華    民    國   100    年    11    月    4     日
                    刑事庭審判長法  官  謝志揚
                                法  官  黃玉清
                                法  官  李水源
以上正本證明與原本無異。
如不服本判決，應於收受送達後10日內向本院提出上訴書狀，其
未敘述理由者，並得於提起上訴狀後10日內向本院補提理由書（
均須按他造當事人之人數附繕本）「切勿逕送上級法院」。
又辯護人依據刑事訴訟法第346條；公設辯護人條例第17條；律
師法第32條第2項、第36條等規定之意旨，尚負有提供法律知識
、協助被告之義務（含為被告之利益提起上訴，但不得與被告明
示之意思相反）。
中    華    民    國   100    年    11    月    4     日
                                書記官  陳有信

附錄本判決論罪科刑法條：
毒品危害防制條例第4條
製造、運輸、販賣第一級毒品者，處死刑或無期徒刑；處無期徒
刑者，得併科新臺幣2千萬元以下罰金。
製造、運輸、販賣第二級毒品者，處無期徒刑或7年以上有期徒
刑，得併科新臺幣1千萬元以下罰金。
製造、運輸、販賣第三級毒品者，處5年以上有期徒刑，得併科
新臺幣7百萬元以下罰金。
製造、運輸、販賣第四級毒品者，處3年以上10年以下有期徒刑
，得併科新臺幣3百萬元以下罰金。
製造、運輸、販賣專供製造或施用毒品之器具者，處1年以上7年
以下有期徒刑，得併科新臺幣1百萬元以下罰金。
前五項之未遂犯罰之。
附表一：周石墻販賣甲基安非他命既遂部分
┌──┬────┬───┬───┬─────┬─────────────┐
│編號│通聯時間│交易地│購毒者│犯      行│主                      文│
│    │或犯罪時│點    │      │          │                          │
│    │時      │      │      │          │                          │
├──┼────┼───┼───┼─────┼─────────────┤
│1   │99年10月│花蓮縣│張春妹│販賣500元 │周石墻販賣第二級毒品，累犯│
│    │21日下午│秀林鄉│      │之甲基安非│，處有期徒刑柒年貳月。未扣│
│    │5時36分 │民有51│      │他命。    │案販賣第二級毒品所得新臺幣│
│    │許      │號    │      │          │伍佰元沒收，如全部或一部不│
│    │        │      │      │          │能沒收時，以其財產抵償之。│
│    │        │      │      │          │扣案行動電話壹支（含門號○│
│    │        │      │      │          │000000000號SIM卡 │
│    │        │      │      │          │壹張）沒收。              │
├──┼────┼───┼───┼─────┼─────────────┤
│2   │99年10月│花蓮縣│張春妹│販賣500元 │周石墻販賣第二級毒品，累犯│
│    │22日下午│秀林鄉│      │之甲基安非│，處有期徒刑柒年貳月。未扣│
│    │5時57分 │民有51│      │他命。    │案販賣第二級毒品所得新臺幣│
│    │許      │號    │      │          │伍佰元沒收，如全部或一部不│
│    │        │      │      │          │能沒收時，以其財產抵償之。│
│    │        │      │      │          │扣案行動電話壹支（含門號○│
│    │        │      │      │          │000000000號SIM卡 │
│    │        │      │      │          │壹張）沒收。              │
├──┼────┼───┼───┼─────┼─────────────┤
│3   │99年11月│花蓮縣│張春妹│販賣1,000 │周石墻販賣第二級毒品，累犯│
│    │5日下午 │秀林鄉│      │元之甲基安│，處有期徒刑柒年貳月。未扣│
│    │4時50分 │民有51│      │非他命。  │案販賣第二級毒品所得新臺幣│
│    │許      │號    │      │          │壹仟元沒收，如全部或一部不│
│    │        │      │      │          │能沒收時，以其財產抵償之。│
│    │        │      │      │          │扣案行動電話壹支（含門號○│
│    │        │      │      │          │000000000號SIM卡 │
│    │        │      │      │          │壹張）沒收。              │
├──┼────┼───┼───┼─────┼─────────────┤
│4   │99年10月│花蓮縣│徐小龍│販賣500元 │周石墻販賣第二級毒品，累犯│
│    │19日晚上│秀林鄉│      │之甲基安非│，處有期徒刑柒年貳月。未扣│
│    │6時5分許│崇德村│      │他命。    │案販賣第二級毒品所得新臺幣│
│    │        │及和平│      │          │伍佰元沒收，如全部或一部不│
│    │        │村間之│      │          │能沒收時，以其財產抵償之。│
│    │        │舊管制│      │          │扣案行動電話壹支（含門號○│
│    │        │檢查哨│      │          │000000000號SIM卡 │
│    │        │      │      │          │壹張）沒收。              │
├──┼────┼───┼───┼─────┼─────────────┤
│5   │99年11月│花蓮縣│徐小龍│販賣500元 │周石墻販賣第二級毒品，累犯│
│    │1日下午 │秀林鄉│      │之甲基安非│，處有期徒刑柒年貳月。未扣│
│    │5時52分 │崇德村│      │他命。    │案販賣第二級毒品所得新臺幣│
│    │許      │徐小龍│      │          │伍佰元沒收，如全部或一部不│
│    │        │住處附│      │          │能沒收時，以其財產抵償之。│
│    │        │近之公│      │          │扣案行動電話壹支（含門號○│
│    │        │用電話│      │          │000000000號SIM卡 │
│    │        │亭    │      │          │壹張）沒收。              │
├──┼────┼───┼───┼─────┼─────────────┤
│6   │99年11月│花蓮縣│徐小龍│販賣500元 │周石墻販賣第二級毒品，累犯│
│    │4日下午6│秀林鄉│      │之甲基安非│，處有期徒刑柒年貳月。未扣│
│    │時28分許│崇德村│      │他命。    │案販賣第二級毒品所得新臺幣│
│    │        │某雜貨│      │          │伍佰元沒收，如全部或一部不│
│    │        │店門口│      │          │能沒收時，以其財產抵償之。│
│    │        │      │      │          │扣案行動電話壹支（含門號○│
│    │        │      │      │          │000000000號SIM卡 │
│    │        │      │      │          │壹張）沒收。              │
├──┼────┼───┼───┼─────┼─────────────┤
│7   │99年11月│花蓮縣│徐小龍│由周雲秀撥│周石墻販賣第二級毒品，累犯│
│    │5日凌晨2│秀林鄉│      │打周石墻之│，處有期徒刑柒年貳月。未扣│
│    │時40分許│崇德村│      │行動電話後│案販賣第二級毒品所得新臺幣│
│    │        │徐小龍│      │，周石墻將│伍佰元沒收，如全部或一部不│
│    │        │住處附│      │500元之甲 │能沒收時，以其財產抵償之。│
│    │        │近之公│      │基安非他命│扣案行動電話壹支（含門號○│
│    │        │用電話│      │販賣予徐小│000000000號SIM卡 │
│    │        │亭    │      │龍。      │壹張）沒收。              │
├──┼────┼───┼───┼─────┼─────────────┤
│8   │99年10月│周石墻│周雲秀│販賣1,000 │周石墻販賣第二級毒品，累犯│
│    │26日上午│位在花│      │元之甲基安│，處有期徒刑年捌月。未扣│
│    │10時45分│蓮縣秀│      │非他命。  │案販賣第二級毒品所得新臺幣│
│    │許      │林鄉崇│      │          │壹仟元沒收，如全部或一部不│
│    │        │德村之│      │          │能沒收時，以其財產抵償之。│
│    │        │火龍果│      │          │扣案行動電話壹支（含門號○│
│    │        │園    │      │          │000000000號SIM卡 │
│    │        │      │      │          │壹張）沒收。              │
├──┼────┼───┼───┼─────┼─────────────┤
│9   │99年11月│周石墻│周雲秀│販賣500元 │周石墻販賣第二級毒品，累犯│
│    │1日下午 │位在花│      │之甲基安非│，處有期徒刑年捌月。未扣│
│    │2時11分 │蓮縣秀│      │他命。（周│案販賣第二級毒品所得新臺幣│
│    │許      │林鄉崇│      │雲秀原欲購│伍佰元沒收，如全部或一部不│
│    │        │德村之│      │買1,000元 │能沒收時，以其財產抵償之。│
│    │        │火龍果│      │之甲基安非│扣案行動電話壹支（含門號○│
│    │        │園    │      │他命，但周│000000000號SIM卡 │
│    │        │      │      │石墻僅存50│壹張）沒收。              │
│    │        │      │      │0元之甲基 │                          │
│    │        │      │      │安非他命）│                          │
├──┼────┼───┼───┼─────┼─────────────┤
│10  │99年10月│周石墻│黃新萍│販賣1,000 │周石墻販賣第二級毒品，累犯│
│    │17日晚上│位在花│      │元之甲基安│，處有期徒刑柒年貳月。未扣│
│    │8時30分 │蓮縣秀│      │非他命。  │案販賣第二級毒品所得新臺幣│
│    │許      │林鄉崇│      │          │壹仟元沒收，如全部或一部不│
│    │        │德村之│      │          │能沒收時，以其財產抵償之。│
│    │        │火龍果│      │          │扣案行動電話壹支（含門號○│
│    │        │園    │      │          │000000000號SIM卡 │
│    │        │      │      │          │壹張）沒收。              │
├──┼────┼───┼───┼─────┼─────────────┤
│11  │99年10月│周石墻│江美代│販賣2,000 │周石墻販賣第二級毒品，累犯│
│    │17日晚上│位在花│      │元之甲基安│，處有期徒刑柒年肆月。未扣│
│    │6時42分 │蓮縣秀│      │非他命，周│案販賣第二級毒品所得新臺幣│
│    │許      │林鄉崇│      │石墻當日攜│貳仟元沒收，如全部或一部不│
│    │        │德村之│      │帶之甲基安│能沒收時，以其財產抵償之。│
│    │        │火龍果│      │非他命數量│扣案行動電話壹支（含門號○│
│    │        │園    │      │不足，不足│000000000號SIM卡 │
│    │        │      │      │之數量由周│壹張）沒收。              │
│    │        │      │      │石墻於第2 │                          │
│    │        │      │      │日交黃新萍│                          │
│    │        │      │      │轉交江美代│                          │
│    │        │      │      │。        │                          │
├──┼────┼───┼───┼─────┼─────────────┤
│12  │99年9月 │周石墻│溫秀貞│販賣1,000 │周石墻販賣第二級毒品，累犯│
│    │中旬某日│位在花│、楊小│元之甲基安│，處有期徒刑柒年貳月。未扣│
│    │        │蓮縣秀│菁2人 │非他命。  │案販賣第二級毒品所得新臺幣│
│    │        │林鄉崇│      │          │壹仟元沒收，如全部或一部不│
│    │        │德村之│      │          │能沒收時，以其財產抵償之。│
│    │        │火龍果│      │          │                          │
│    │        │園    │      │          │                          │
├──┼────┼───┼───┼─────┼─────────────┤
│13  │99年12月│周石墻│尤惠玲│周石墻以與│周石墻販賣第二級毒品，累犯│
│    │6日     │位在花│      │尤惠玲發生│，處有期徒刑柒年貳月。扣案│
│    │        │蓮縣秀│      │性行為作為│甲基安非他命貳拾包（含袋│
│    │        │林鄉崇│      │販賣甲基安│重，驗餘毛重九點四九九九公│
│    │        │德村之│      │非他命予尤│克）沒收銷燬之。          │
│    │        │住處  │      │惠玲之代價│                          │
│    │        │      │      │，販賣約1,│                          │
│    │        │      │      │000元之甲 │                          │
│    │        │      │      │基安非他命│                          │
│    │        │      │      │。        │                          │
├──┼────┼───┼───┼─────┼─────────────┤
│14  │99年10月│周石墻│溫秀貞│周石墻以與│周石墻販賣第二級毒品，累犯│
│    │18日晚上│位在花│      │溫秀貞發生│，處有期徒刑柒年貳月。扣案│
│    │7時32分 │蓮縣秀│      │性行為作為│行動電話壹支（含門號○九七│
│    │許      │林鄉崇│      │販賣甲基安│0000000號SIM卡壹張 │
│    │        │德村之│      │非他命予溫│）沒收。                  │
│    │        │住處  │      │秀貞之代價│                          │
│    │        │      │      │，販賣約1,│                          │
│    │        │      │      │000元之甲 │                          │
│    │        │      │      │基安非他命│                          │
│    │        │      │      │。        │                          │
├──┼────┼───┼───┼─────┼─────────────┤
│15  │99年10月│周石墻│溫秀貞│周石墻以溫│周石墻販賣第二級毒品，累犯│
│    │19日中午│位在花│、楊小│秀貞、楊小│，處有期徒刑柒年貳月。扣案│
│    │12時3分 │蓮縣秀│菁2人 │菁共同為周│行動電話壹支（含門號○九七│
│    │許      │林鄉崇│（起訴│石墻之果園│0000000號SIM卡壹張 │
│    │        │德村之│書漏載│除草作為販│）沒收。                  │
│    │        │火龍果│楊小菁│賣甲基安非│                          │
│    │        │園    │，應予│他命予溫秀│                          │
│    │        │      │補列）│貞之代價，│                          │
│    │        │      │      │販賣約500 │                          │
│    │        │      │      │元之甲基安│                          │
│    │        │      │      │非他命。  │                          │
├──┼────┼───┼───┼─────┼─────────────┤
│16  │99年10月│周石墻│溫秀貞│周石墻以與│周石墻販賣第二級毒品，累犯│
│    │30日下午│位在花│      │溫秀貞發生│，處有期徒刑柒年貳月。扣案│
│    │3時59分 │蓮縣秀│      │性行為作為│行動電話壹支（含門號○九七│
│    │許      │林鄉崇│      │販賣甲基安│0000000號SIM卡壹張 │
│    │        │德村之│      │非他命予溫│）沒收。                  │
│    │        │住處  │      │秀貞之代價│                          │
│    │        │      │      │，販賣約1,│                          │
│    │        │      │      │000元之甲 │                          │
│    │        │      │      │基安非他命│                          │
│    │        │      │      │。        │                          │
└──┴────┴───┴───┴─────┴─────────────┘


附表二：周石墻販賣甲基安非他命未遂部分
┌──┬────┬───┬───┬─────┬─────────────┐
│編號│通聯時間│交易地│購毒者│犯      行│主                      文│
│    │        │點    │      │          │                          │
├──┼────┼───┼───┼─────┼─────────────┤
│1   │99年10月│花蓮縣│徐小龍│周石墻與徐│周石墻販賣第二級毒品未遂，│
│    │16日下午│秀林鄉│      │小龍談妥販│累犯，處有期徒刑年捌月。│
│    │5時34分 │崇德村│      │賣甲基安非│扣案行動電話壹支（含門號○│
│    │許      │徐小龍│      │他命之價格│000000000號SIM卡 │
│    │        │住處附│      │及數量，並│壹張）沒收。              │
│    │        │近之公│      │前往約定地│                          │
│    │        │用電話│      │點交易，因│                          │
│    │        │亭    │      │周石墻拒絕│                          │
│    │        │      │      │賒欠而販賣│                          │
│    │        │      │      │甲基安非他│                          │
│    │        │      │      │命未遂。  │                          │
├──┼────┼───┼───┼─────┼─────────────┤
│2   │99年10月│周石墻│徐小龍│周石墻與徐│周石墻販賣第二級毒品未遂，│
│    │26日上午│位在花│      │小龍談妥販│累犯，處有期徒刑年捌月。│
│    │11時27分│蓮縣秀│      │賣甲基安非│扣案行動電話壹支（含門號○│
│    │許      │林鄉崇│      │他命之價格│000000000號SIM卡 │
│    │        │德村之│      │及數量，並│壹張）沒收。              │
│    │        │火龍果│      │前往約定地│                          │
│    │        │園    │      │點交易，因│                          │
│    │        │      │      │周石墻拒絕│                          │
│    │        │      │      │賒欠而販賣│                          │
│    │        │      │      │甲基安非他│                          │
│    │        │      │      │命未遂。  │                          │
├──┼────┼───┼───┼─────┼─────────────┤
│3   │99年11月│花蓮縣│周雲秀│周石墻與周│周石墻販賣第二級毒品未遂，│
│    │5日凌晨2│秀林鄉│      │雲秀談妥販│累犯，處有期徒刑年捌月。│
│    │時40分許│崇德村│      │賣甲基安非│扣案行動電話壹支（含門號○│
│    │        │崇德26│      │他命之價格│000000000號SIM卡 │
│    │        │之2號 │      │及數量，並│壹張）沒收。              │
│    │        │      │      │前往約定地│                          │
│    │        │      │      │點交易，因│                          │
│    │        │      │      │周石墻拒絕│                          │
│    │        │      │      │賒欠而販賣│                          │
│    │        │      │      │甲基安非他│                          │
│    │        │      │      │命未遂。  │                          │
└──┴────┴───┴───┴─────┴─────────────┘

附表三：周石墻轉讓甲基安非他命部分
┌──┬────┬───┬───┬─────┬─────────────┐
│編號│時間    │轉讓地│受讓人│轉讓之毒品│主                     文 │
│    │        │點    │      │          │                          │
│    │        │      │      │          │                          │
├──┼────┼───┼───┼─────┼─────────────┤
│1   │99年10月│不詳地│陳茂昌│甲基安非他│周石墻明知為禁藥而轉讓，累│
│    │31日晚上│點    │      │命1包，重 │犯，處有期徒刑陸月。      │
│    │6時33分 │      │      │量不足0.1 │                          │
│    │許      │      │      │公克      │                          │
└──┴────┴───┴───┴─────┴─────────────┘